【裁判字號】    97,矚重訴,1
【裁判日期】    990830
【裁判案由】    偽造文書等
【裁判全文】
臺灣桃園地方法院刑事判決             97年度矚重訴字第1號
公  訴  人  臺灣桃園地方法院檢察署檢察官
被      告  吳麟
選任辯護人  傅文民律師
被      告  黃鴻玉
選任辯護人  陳淑雯律師
            潘維成律師
被      告  陳建智
選任辯護人  邱秀珠律師
被      告  謝東明
選任辯護人  梁治律師
被      告  鍾國文
選任辯護人  劉楷律師
            趙立偉律師
            楊一帆律師
被      告  黃金文
選任辯護人  劉明鏡律師
被      告  林麗華
選任辯護人  蕭萬龍律師
            金鑫律師
被      告  李魁然
選任辯護人  張百欣律師
            蕭萬龍律師
被      告  彭德垣
選任辯護人  袁健峰律師
            陽文瑜律師
上列被告因偽造文書等案件，經檢察官提起公訴（96年度偵字第
3867號、8097號、8099號、15595 號、21620 號、21622 號、24
790 號，97年度偵字第21868 號），於被告均為有罪之陳述後，
本院合議庭裁定由受命法官獨任依簡式審判程序審理，經當事人
雙方合意且被告認罪後，由檢察官聲請依協商程序而為判決，本
院改依協商程序判決如下：
    主  文
吳麟共同連續為他人處理事務，意圖為自己不法之利益，而為違
背其任務之行為，致生損害於本人之財產，處有期徒刑陸月，減
為有期徒刑參月，如易科罰金，以銀元參佰元即新臺幣玖佰元折
算壹日，緩刑貳年，並應向財團法人犯罪被害人保護協會臺灣桃
園分會支付新臺幣貳拾萬元。
黃鴻玉共同連續為他人處理事務，意圖為自己不法之利益，而為
違背其任務之行為，致生損害於本人之財產，處有期徒刑玖月，
減為有期徒刑肆月拾伍日，如易科罰金，以銀元參佰元即新臺幣
玖佰元折算壹日，緩刑參年，並應向桃園縣觀護志工協進會支付
新臺幣肆拾萬元。
陳建智共同連續為他人處理事務，意圖為自己不法之利益，而為
違背其任務之行為，致生損害於本人之財產，處有期徒刑玖月，
減為有期徒刑肆月拾伍日，如易科罰金，以銀元參佰元即新臺幣
玖佰元折算壹日，緩刑參年，並應向桃園縣觀護志工協進會支付
新臺幣伍拾萬元。
謝東明共同連續為他人處理事務，意圖為自己不法之利益，而為
違背其任務之行為，致生損害於本人之財產，處有期徒刑捌月，
減為有期徒刑肆月，如易科罰金，以銀元參佰元即新臺幣玖佰元
折算壹日，緩刑貳年，並應向桃園縣觀護志工協進會支付新臺幣
伍拾萬元。
鍾國文共同連續為他人處理事務，意圖為自己不法之利益，而為
違背其任務之行為，致生損害於本人之財產，處有期徒刑玖月，
減為有期徒刑肆月拾伍日，如易科罰金，以銀元參佰元即新臺幣
玖佰元折算壹日，緩刑貳年，並應向桃園縣觀護志工協進會支付
新臺幣肆拾萬元。
林麗華共同連續為他人處理事務，意圖為自己不法之利益，而為
違背其任務之行為，致生損害於本人之財產，處有期徒刑拾月，
減為有期徒刑伍月，如易科罰金，以銀元參佰元即新臺幣玖佰元
折算壹日，緩刑貳年，並應向桃園縣觀護志工協進會支付新臺幣
柒拾萬元。
李魁然共同連續為他人處理事務，意圖為自己不法之利益，而為
違背其任務之行為，致生損害於本人之財產，處有期徒刑捌月，
減為有期徒刑肆月，如易科罰金，以銀元參佰元即新臺幣玖佰元
折算壹日，緩刑貳年，並應向桃園縣觀護志工協進會支付新臺幣
貳拾萬元。
黃金文共同連續為他人處理事務，意圖為自己不法之利益，而為
違背其任務之行為，致生損害於本人之財產，處有期徒刑柒月，
減為有期徒刑參月拾伍日，如易科罰金，以銀元參佰元即新臺幣
玖佰元折算壹日，緩刑貳年，並應向桃園縣觀護志工協進會支付
新臺幣貳拾萬元。
彭德垣共同連續為他人處理事務，意圖為自己不法之利益，而為
違背其任務之行為，致生損害於本人之財產，處有期徒刑柒月，
減為有期徒刑參月拾伍日，如易科罰金，以銀元參佰元即新臺幣
玖佰元折算壹日，緩刑貳年，並應向桃園縣觀護志工協進會支付
新臺幣壹佰貳拾萬元。
    事實及理由
一、犯罪事實、證據均引用如附件一之檢察官起訴書、如附件二
    之移送併辦意旨書（96年度偵字第21620 號、21622 號、24
    790 號，97年度偵字第21868 號）、如附件三、四之檢察官
    補充理由書（97年度蒞字第17961 號、98年度蒞字第2722號
    ）之記載。
二、本件經檢察官與被告吳麟、黃鴻玉、陳建智、謝東明、鍾國
    文、林麗華、李魁然、黃金文、彭德垣及渠等辯護人於審判
    外達成協商之合意（合意內容如主文所示），由檢察官聲請
    改依協商程序而為判決，本院依刑事訴訟法第455 條之2 第
    1 項、第455 條之4 第2 項，改依協商程序，且不經言詞辯
    論，於協商合意範圍內為協商判決。
三、適用之法條：刑事訴訟法第455 條之2 第1 項、第455 條之
    4 第2 項、第455 條之8 、第454 條第2 項，修正前刑法第
    28條、第56條、第215 條、第342 條第1 項、第55條、第41
    條第1 項前段，修正後刑法第74條第1 項第1 款，刑法施行
    法第1 條之1 ，刪除前罰金罰鍰提高標準條例第2 條，中華
    民國九十六年罪犯減刑條例第2 條第1 項第3 款、第7 條、
    第9 條。
四、附記事項：
（一）被告吳麟支付財團法人犯罪被害人保護協會臺灣桃園分會
      新臺幣（下同）20萬元，已捐款完畢，有郵政跨行匯款申
      請書及臺灣桃園地方法院檢察署認罪協商款項繳納通知書
      各1 份在卷。
（二）被告黃鴻玉支付桃園縣觀護志工協進會40萬元，已捐款完
      畢，有玉山銀行存款憑條及臺灣桃園地方法院檢察署認罪
      協商款項繳納通知書各1 份在卷。
（三）被告陳建智支付桃園縣觀護志工協進會50萬元，已捐款完
      畢，有兆豐國際商業銀行國內匯款申請書及臺灣桃園地方
      法院檢察署認罪協商款項繳納通知書各1 份在卷。
（四）被告謝東明支付桃園縣觀護志工協進會50萬元，已捐款完
      畢，有郵政跨行匯款申請書及臺灣桃園地方法院檢察署認
      罪協商款項繳納通知書各1 份在卷。
（五）被告鍾國文支付桃園縣觀護志工協進會40萬元，已捐款完
      畢，有郵政跨行匯款申請書1 份在卷。
（六）被告林麗華支付桃園縣觀護志工協進會70萬元，已捐款完
      畢，有台北富邦銀行匯款委託書1 份在卷。
（七）被告李魁然支付桃園縣觀護志工協進會20萬元，已捐款完
      畢，有郵政跨行匯款申請書1 份在卷。
（八）被告黃金文支付桃園縣觀護志工協進會20萬元，已捐款完
      畢，有臺灣中小企業銀行匯款申請書及臺灣桃園地方法院
      檢察署認罪協商款項繳納通知書各1 份在卷。
（九）被告彭德垣支付桃園縣觀護志工協進會120 萬元，已捐款
      完畢，有彰化銀行匯款回條聯1 份在卷。
五、本判決除有刑事訴訟法第455 條之4 第1 項第1 款、第2 款
    、第4 款、第6 款、第7 款所定情形之一，或違反同條第2
    項規定者外，不得上訴。如有前述情形而不服本判決，應於
    判決送達後10日內，向本院提出上訴書狀，上訴於第二審法
    院。
中    華    民    國    99    年    8     月    30    日
                  刑事第五庭  法  官  張詠晶
以上正本證明與原本無異。
                              書記官  王峻宏
中    華    民    國    99    年    8     月    31    日
附錄本案論罪科刑依據之法條：
修正前中華民國刑法第215 條
從事業務之人，明知為不實之事項，而登載於其業務上作成之文
書，足以生損害於公眾或他人者，處三年以下有期徒刑、拘役或
五百元以下罰金。
修正前中華民國刑法第342 條第1 項
為他人處理事務，意圖為自己或第三人不法之利益，或損害本人
之利益，而為違背其任務之行為，致生損害於本人之財產或其他
利益者，處五年以下有期徒刑、拘役或科或併科一千元以下罰金
。

司法院資訊處製作；財團法人民間司法改革基金會備份。
